臺灣嘉義地方法院民事裁定  99年度勞訴字第28號
上  訴  人
即  原  告  李富順
            曹秋煌
            徐淯展
            陳德宏
            曾俊億
前五人共同
訴訟代理人  李國弘律師
被 上訴 人
即  被  告  嘉義市政府警察局
法定代理人  陳檡文
上列當事人間請求確認僱傭關係存在等事件，本院裁定如下：
    主  文
本件上訴之訴訟標的價額核定為新臺幣壹仟佰捌拾陸萬仟壹
佰貳拾元。
上訴人應於收受本裁定翌日起十日內，向本院繳納第二審裁判費
新臺幣貳拾萬壹仟零捌拾肆元，逾期即駁回其訴。
    理  由
一、按「以一訴主張數項標的者，其價額合併計算之。但所主張
    之數項標的互相競合或應為選擇者，其訴訟標的價額，應依
    其中價額最高者定之」、「因定期給付或定期收益涉訟，以
    權利存續期間之收入總數為準；期間未確定時，應推定其存
    續期間。但其期間超過10年者，以10年計算」，民事訴訟法
    第77條之2第1項及第77條之10分別定有明文。
二、查本件上訴人等之上訴聲明請求廢棄本院第一審判決（99年
    度勞訴字第28號），並請求確認上訴人李富順、曹秋煌、徐
    淯展、陳德宏、曾俊億與被上訴人間之僱傭關係存在。而李
    富順、曹秋煌、徐淯展、陳德宏、曾俊億分別為民國（下同
    ）55年1月3日、66年10月12日、77年2月28日、60年1 月1日
    、63年9月8日出生，以被上訴人於99年8 月20日片面終止兩
    造間僱傭關係時起算，至上訴人等年滿65歲之強制退休日止
    ，各尚餘10年以上，是依上開規定，應以10年計算渠等權利
    存續期間。又李富順、曹秋煌、徐淯展、陳德宏、曾俊億主
    張其等每月薪資分別為新臺幣（下同）19,788元、23,294元
    、23,626元、23,132元、25,686元，故本件上訴之訴訟標的
    價額，應核定為13,863,120元（計算式詳附表）。
三、依前所述，本件上訴人等上訴之訴訟標的價額應核定為13,8
    63,120 元，應徵得第二審裁判費201,084元，未據上訴人等
    繳納，茲依民事訴訟法第442條第2項前段規定，限上訴人等
    於收受本裁定送達後10日以內逕向本院如數補繳，逾期不繳
    ，駁回上訴，特此裁定。
中    華    民    國    100    年    8    月    1    日
                  民一庭法  官  周俞宏
以上正本係照原本作成。
訴訟標的價額核定之部分，得抗告；命繳裁判費之部分，不得抗
告。
中    華    民    國    100    年    8    月    1    日
                        書記官  劉怡欣
附表（計算式）：
    1、李富順部分：19,788元×12月×10年＝2,374,560元。
    2、曹秋煌部分：23,294元×12月×10年＝2,795,280元。
    3、徐淯展部分：23,626元×12月×10年＝2,835,120元。
    4、陳德宏部分：23,132元×12月×10年＝2,775,840元。
    5、曾俊億部分：25,686元×12月×10年＝3,082,320元。
    以上總計13,863,120元。